# 请高手探讨一个有意思的递延所得税问题：

提问人：chao_hl 时间：2011-01-25 17:56:58
问题：A公司以前年度对部分应收款项 500 万元全额计提了坏账准备 500 万元，其中 400 万元确认了递延所得税资产 100 万元，另外100 万元企业当时认为以后无法获得税务局要求的资产损失证据申报税前扣除，以及可能无法获得足够的税前所得予以抵扣而未确认相关的递延所得税资产。 2010 年度企业就上述 400 万元中的 300 万元申报资产损失税前扣除，并已经过税务局指定的税务师事务所鉴证；企业账面对此 300 万元及另外 40 万元（属于上述已确认了递延所得税资产的）予以核销（应收和坏账准备对冲），核销后坏账准备为 60 万元（假设无其他变化情况下）。 但企业本年度除此外的应税所得（假设等于会计利润总额）仅 80 万元——即扣除资产损失后应税所得为亏损 220 万元；且以后年度估计每年税前所得也在这个水平。
意见一：期末剩余递延所得税资产 80 万元，其中属坏账准备的=60 25%=15 万元（继续延续），属可抵扣税前亏损的 =220 25%=55万元，属账面已核销、但以后年度可税前抵扣的=40 25%=10 万元；本期应转回（即冲销）递延所得税资产 = 税前所得 80 25%=20万元。这样，所得税费用=应纳税额0+递延所得税资产减少额 20 万元=20万元，本期会计净利润=80-20=60万元。
意见二：期末应剩余递延所得税资产 15 万元，即属坏账准备的=60*25%=15万元（继续延续）；可抵扣税前亏损 220 不应确认递延所得税资产，理由是确认可抵扣亏损需要非常审慎、故一般不确认；至于企业账面已核销的 40 万元，企业本期未申报税前扣除，本身就说明其以后年度申报税前扣除的可能性很小，故也不应确认相关的递延所得税资产。这样，所得税费用=应纳税额0+递延所得税资产减少额 85 万元=85万元，本期会计净利润=80-85=-5万元。 两种意见下，企业会计净利润一正一负，到底该如何处理？

回答人：chenyiwei
不清楚该公司以后预计的每年应纳税所得额为 80 万还是－ 220 万？ 对于存在累计未弥补税务亏损的企业，如果其没有就未来可税前弥补的税务亏损足额确认递延所得税资产的，则也就不能确认由资产减值准备等其他可抵扣暂时性差异形成的递延所得税资产。其理由是：只有先把税务亏损全部弥补后，未来期间的应纳税所得额还有多余的，才能用于转回其他可抵扣暂时性差异。如果企业没有就未来可税前弥补的税务亏损确认递延所得税资产，则说明企业对未来能否获得足够的应纳税所得额用于弥补亏损缺乏足够的证据，更不用说取得更多应纳税所得额用于转回其他暂时性差异了。 因此，本案例中的A企业应当对未来盈利前景进行估计，如果预计未来每年应纳税所得额为 80 万，则 5 年的亏损弥补期内应纳税所得额为 400 万，可以弥补掉本年末的 220 万元税务亏损，因此与该 220 万相关的 55 万递延所得税资产可以确认；在此前提下，剩余的60*25%=15万与坏帐准备相关的递延所得税资产也可以确认（前提是转化为实际损失时预计可以获准税前扣除）；但对于已核销但未报损的 40 万，确认递延所得税资产要非常谨慎。

提问人：kfy890623 时间：2013-02-18 22:08:13
回复 chenyiwei 的帖子
未来无法产生足够的应纳税所得额，以前年度只确认了其他抵扣暂时性差异，本期该如何进行处理。求教！！

回答人：chenyiwei
考虑是否构成一项前期差错，按 28 号准则的规定进行前期差错更正处理。